# 请教陈版对进入清算关闭程序的子公司的长投核算方法

提问人：ivan_hx 时间：2014-08-25 11:43:33
恩，非常谢谢版主指导：自主清算偏向于计入纳入合并范围。 但如果属于非自主清算的情况，比如破产清算成立了清算组，对该子公司的长投如何在合并报表中反映呢？求教

回答人：chenyiwei
而且很可能要全额计提减值准备，因为既然已经进入破产清算程序，则意味着几乎没有剩余财产可供分配给股东。当然，上市公司破产重整等特殊情况除外，需根据具体情况具体分析。

提问人：zengfengxia 时间：2014-08-26 14:51:50
按照CAS30号准则第 41 条，企业应当在附注中披露终止经营的收入、费用、利润总额、所得税费用和净利润，以及归属于母公司所有者的终止经营利润。请教陈版，我理解，这个所谓终止经营利润是指的在正常状态下至处置日或划分为持有待售日的经营成果，不包含处置过程中的处置损益。是吗？这样的话，附注当中披露的内容增加的还是挺多的。

回答人：chenyiwei
参考IFRS下的做法，可以这样理解。